臺灣臺中地方法院刑事判決　　　　　　 100年度訴字第2113號
公　訴　人　臺灣臺中地方法院檢察署檢察官
被　　　告　林有益
選任辯護人　楊振裕律師（法律扶助基金會）
上列被告因毒品危害防制條例等案件，經檢察官提起公訴（100
年度偵緝字第1089號），本院判決如下：
    主    文
林有益犯如附表所示之拾柒罪，各處如附表所示之刑。主刑部分
，應執行有期徒刑拾參年。
    犯罪事實
一、林有益明知海洛因及甲基安非他命分別為毒品危害防制條例
    第2條第2項第1款、第2款所規定之第一級毒品、第二級毒品
    ，未經許可不得持有、販賣、轉讓，及甲基安非他命同時為
    行政院衛生署公告之禁藥，不得轉讓；竟分別基於販賣第一
    級毒品海洛因、第二級毒品甲基安非他命以營利之犯意，及
    轉讓具有禁藥性質之甲基安非他命的犯意，利用附表所示之
    手機為聯絡工具，分別販賣海洛因、甲基安非他命及轉讓甲
    基安非他命給附表所示之王士光、黃純權、何嘉豪、朱鴻麒
    ，為附表編號1至17之犯行。
二、案經臺灣臺中地方法院檢察署檢察官指揮臺中市政府警察局
    太平分局移送臺灣臺中地方法院檢察署檢察官偵查起訴。
    理    由
一、程序方面：按被告以外之人於審判外之言詞或書面陳述，除
    法律有規定者外，不得作為證據；又被告以外之人於審判外
    之陳述，雖不符合同法第159條之1至第159條之4規定，但經
    當事人於審判程序同意作為證據，法院審酌該言詞陳述或書
    面陳述作成時之情況，認為適當者，亦得為證據。當事人、
    代理人或辯護人於法院調查證據時，知有第159條第1項不得
    為證據之情形，而未於言詞辯論終結前聲明異議者，視為有
    前項之同意，刑事訴訟法第159條第1項及第159條之5分別定
    有明文。經查，本判決下列所引用之其餘被告以外之人於審
    判外之陳述（含書面陳述），檢察官、被告及選任辯護人迄
    至本院言詞辯論終結前均未聲明異議，本院審酌上開證據資
    料製作時之情況，尚無違法不當及證明力明顯過低之瑕疵，
    亦認為以之作為證據應屬適當，揆諸前開規定，爰依刑事訴
    訟法第159條之5規定，認前揭證據資料均有證據能力。
二、被告林有益對如附表編號1至17所示販賣海洛因、販賣甲基
    安非他命及轉讓禁藥甲基安非他命之犯罪事實，於偵查中及
    本院審理時均坦白認罪，核與證人王士光、黃純權、何嘉豪
    、朱鴻麒於警詢及檢察官訊問時之陳述大致相符；並有證人
    王士光、黃純權、何嘉豪、朱鴻麒指認被告之臺中市政府警
    察局太平分局指認犯罪嫌疑人紀錄表4份、本院99年度聲監
    字第2080號、100年度聲監續字第62號通訊監察書影本及被
    告與王士光、黃純權、何嘉豪、朱鴻麒之通訊監察譯文、證
    人朱鴻麒、黃純權、王士光、何嘉豪之詮昕科技股份有限公
    司出具濫用藥物尿液檢驗報告書各1份附卷可資佐證；足見
    被告之白自與事實相符。又被告自承其將海洛因及甲基安非
    他命購入後，於轉手之間可以得到差價，供自己免費施用海
    洛因與甲基安非他命，被告確有意圖營利而販賣海洛因及甲
    基安非他命之犯意。綜上所述，被告有如附表所示販賣海洛
    因、甲基安非他命與轉讓禁藥甲基安非他命之行為事證明確
    ，其犯行均堪認定。
三、論罪科刑部分：
（一）按甲基安非他命業經行政院衛生署於69年12月8日以衛署
      藥字第301124號公告自69年12月8日起禁止輸入、製造，
      自70年6月1日起禁止販賣，更於75年7月11日以衛署藥字
      第597627號公告一概禁止使用，並在79年10月9日以衛署
      藥字第904142號函明令公告列為禁藥。次按甲基安非他命
      雖屬毒品危害防制條例第2條第2項第2款所定之第二級毒
      品，被告轉讓甲基安非他命之行為，亦合於該條例第8條
      第2項轉讓第二級毒品罪之處罰規定。然藥事法第83條第1
      項之「明知為偽藥或禁藥，而轉販賣、供應、調劑、運送
      、寄藏、牙保、轉讓或意圖販賣而陳列者，處7年以下有
      期徒刑，得併科新臺幣500萬元以下罰金」規定，係於93
      年4月21日修正公布，同年月23日施行，其法定刑較毒品
      危害防制條例第8條第2項所定之法定刑「6月以上5年以下
      有期徒刑得併科新臺幣70萬元以下罰金」為重。毒品之範
      圍尚包括影響精神物質與其製品，藥事之管理非僅止於藥
      品之管理，毒品未必係經公告之禁藥，禁藥亦非必為毒品
      ，毒品危害防制條例與藥事法二者間，並無必然之特別法
      與普通法關係，故除有轉讓之第二級毒品達毒品危害防制
      條例第8條第6項之一定數量，經依法加重之法定刑較藥事
      法第83條第1項之法定刑為重之情形外，因藥事法第83條
      第1項為後法，且為重法，應優先適用藥事法處罰（臺灣
      高等法院暨所屬法院94年法律座談會刑事類提案第8號結
      論，最高法院96年度臺上字第3582號判決意旨參照）。又
      轉讓第二級毒品達淨重10公克以上者，加重其刑至二分之
      一，轉讓毒品加重其刑之數量標準第2條第1項第2款規定
      甚明。經查，被告無償轉讓證人朱鴻麒施用之禁藥甲基安
      非他命2次，僅各有1小包，市值僅約500元，數量不多，
      當不致達淨重10公克，是本件既無證據可資證明被告轉讓
      禁藥甲基安非他命達淨重10公克，自不得依毒品危害防制
      條例第8條第6項規定加重其刑。
（二）按海洛因、甲基安非他命分別係毒品危害防制條例第2條
      第2項第1款、第2款所管制之第一級毒品及第二級毒品，
      不得非法持有、販賣。是核被告於附表編號1至13之所為
      ，均係犯毒品危害防制條例第4條第1項之販賣第一級毒品
      罪；於附表編號14、15之所為，均係犯毒品危害防制條例
      第4條第2項之販賣第二級毒品罪；於附表編號16、17之所
      為，均係犯藥事法第83條第1項之轉讓禁藥罪。被告因販
      賣而持有第一級毒品海洛因、第二級毒品甲基安非他命之
      低度行為，應各為其販賣第一級毒品、第二級毒品之高度
      行為所吸收，不另論罪。被告所犯如附表所示之17次犯行
      ，犯意各別，行為互異，應予分論併罰。
（二）被告於偵查中及本院審理時就附表所示編號1至15之各次
      犯行，均自白犯罪，應依毒品危害防制條例第17條第2項
      規定減輕其刑。至被告就轉讓禁藥甲基安非他命之犯行，
      於偵查與本院審理時，雖均自白犯罪；但對於不同刑罰法
      律間具有法規競合關係者，由法院為比較適用時，應本於
      法律整體適用不得割裂原則。本案被告轉讓甲基安非他命
      之行為，既發生藥事法第83條第1項與毒品危害防制條例
      第8條第2項之法規競合關係，而應優先適用較重之藥事法
      第83條第1項規定論處；故基於法律整體適用不得割裂原
      則，不得依毒品危害防制條例第17條第2項之規定，減輕
      其刑，附此敘明。
（四）按販賣第一級毒品罪之法定刑為死刑或無期徒刑，然同為
      販賣第一級毒品之人，其原因動機不一，犯罪情節未必盡
      同，或有大盤毒梟者，亦有中、小盤之分，甚或僅止於吸
      毒者友儕間為求互通有無之有償轉讓者亦有之，其販賣行
      為所造成危害社會之程度自屬有異，法律科處此類犯罪，
      所設之法定最低本刑卻同為「死刑或無期徒刑」，不可謂
      不重。於此情形，倘依其情狀處以較輕之徒刑，即足以懲
      儆，並可達防衛社會之目的者，自非不可依客觀之犯行與
      主觀之惡性二者加以考量其情狀，是否有可憫恕之處，適
      用刑法第59條之規定酌量減輕其刑，期使個案裁判之量刑
      ，能斟酌至當，符合比例原則。本件被告販賣第一級毒品
      海洛因行為有13次，無視國家對於杜絕毒品危害之禁令，
      其行為固屬不當，應予非難，然被告販賣海洛因之對象尚
      非多人，被告販賣之獲利不多，甚有同意購毒者賒欠，其
      目的在購買海洛因供己施用，其犯罪之情節尚非至惡，僅
      因一時失慮，致罹重典，然相對於長期大量販賣毒品之大
      毒梟而言，其對社會治安及國民健康之危害顯然較小，綜
      上被告犯案情節觀之，依毒品危害防制條例第17條第2項
      規定減輕其刑後，減後之法定最低本刑為有期徒刑15年，
      尚屬失之過苛而不盡情理，不免予人情輕法重之感，且難
      謂符合罪刑相當性及比例原則，更無從與大毒梟之惡行有
      所區隔，是其犯罪情狀相較於法定之重刑，在客觀上足以
      引起一般人之同情，情節尚堪憫恕，爰依刑法第59條之規
      定，對被告所犯13次販賣第一級毒品海洛因之犯行，酌量
      減輕其刑，並均遞減之。
（五）爰審酌被告所受教育程度、犯罪動機、明知海洛因、甲基
      安非他命為第一級毒品及第二級毒品，甲基安非他命同時
      又具禁藥性質，使用容易成癮，濫行施用，非但對施用者
      身心造成傷害，而因其成癮性，常使施用者經濟地位發生
      實質改變而處於劣勢，容易造成家庭破裂，為國家嚴格查
      禁之違禁物，仍不顧其販賣對象可能面臨之困境，加以販
      賣，助長毒品流通，致生危害於社會；被告販賣之毒品種
      類、對象，次數，販賣毒品所得之金額均不多，犯後坦承
      犯行，態度良好等一切情狀，爰各量處如附表所示之刑，
      並定其應執行之刑。
（六）被告於附表所示販賣第一級毒品海洛因及販賣第二級毒品
      之所得，與販賣第一級毒品、販賣第二級毒品所使用之行
      動電話（含SIM卡），為被告所有，業據被告供承在卷，
      應依毒品危害防制條例19條第1項之規定，於各該次主文
      項下宣告沒收，如全部或一部不能沒收時，所得之金錢應
      以其財產抵償之；行動電話部分則追徵其價額。
據上論斷，應依刑事訴訟法第299條第1項前段，毒品危害防制條
例第4條第1項、第2項、第17條第2項、第19條第1項，藥事法第
83條第1項，刑法第11條前段、第59條、第51條第5款，判決如主
文。
本案經檢察官廖聖民到庭執行職務。
中    華    民    國    100    年    9    月    6     日
                  刑事第二庭  審判長法  官  鄭永玉
                                    法  官  陳得利
                                    法  官  施慶鴻
以上正本證明與原本無異。
如不服本判決應於收受判決後10日內向本院提出上訴書狀，並應
敘述具體理由；其未敘述上訴理由者，應於上訴期間屆滿後20日
內向本院補提理由書（均須按他造當事人之人數附繕本）「切勿
逕送上級法院」。
                                    書記官  許清源
中    華    民    國    100    年    9    月    6     日
附表:
┌──┬───────┬───────────┬───────┐
│編號│ 時       間  │犯 罪 方 式           │  主      文  │
├──┼───────┼───────────┼───────┤
│ 1  │100年1月15日上│王士光以其妻戴維新申辦│林有益販賣第一│
│    │午6時30分許   │之門號0000000000號行動│級毒品，處有期│
│    │              │電話與被告使用之門號09│徒刑柒年柒月。│
│    │              │00000000號行動電話先行│未扣案之手機壹│
│    │              │聯絡，約定於左列時間在│支（門號092899│
│    │              │臺中市太平區○○○街70│4943，含SIM卡 │
│    │              │號之家樂福量販店側門處│壹張）及販賣第│
│    │              │，由被告前往交易，販賣│一級毒品所得新│
│    │              │約0.2公克、市價新臺幣 │臺幣壹仟元，均│
│    │              │（下同）1000元之海洛因│沒收。如全部或│
│    │              │1小包，交易成功。     │一部不能沒收時│
│    │              │                      │，新台幣部分以│
│    │              │                      │其財產抵償之，│
│    │              │                      │手機部分則追徵│
│    │              │                      │其價額。      │
├──┼───────┼───────────┼───────┤
│ 2  │100年1月16日下│王士光以其妻戴維新申辦│林有益販賣第一│
│    │午7時許       │之門號0000000000號行動│級毒品，處有期│
│    │              │電話與被告使用之門號09│徒刑柒年柒月；│
│    │              │00000000號行動電話先行│未扣案之手機壹│
│    │              │聯絡，約定於左列時間在│支（門號092899│
│    │              │臺中市太平區○○○街70│4943，含SIM卡 │
│    │              │號之家樂福量販店側門處│壹張），沒收。│
│    │              │，由被告前往交易，販賣│如全部或一部不│
│    │              │約0.2公克、市價1000元 │能沒收時，追徵│
│    │              │之海洛因1小包，王士光 │其價額。      │
│    │              │係以賒帳之方式購      │              │
│    │              │得。                  │              │
├──┼───────┼───────────┼───────┤
│ 3  │100年1月18日下│王士光以其妻戴維新申辦│林有益販賣第一│
│    │午8時52分許   │之門號0000000000號行動│級毒品，處有期│
│    │              │電話與被告使用之門號09│徒刑柒年柒月。│
│    │              │00000000號行動電話先行│未扣案之手機壹│
│    │              │聯絡，約定於左列時間在│支（門號092899│
│    │              │臺中市太平區○○○街70│4943，含SIM卡 │
│    │              │號之家樂福量販店側門處│壹張）及販賣第│
│    │              │，由被告前往交易，販賣│一級毒品所得新│
│    │              │約0.2公克、市價1000元 │臺幣壹仟元，均│
│    │              │之海洛因1小包，交易成 │沒收。如全部或│
│    │              │功。                  │一部不能沒收時│
│    │              │                      │，新台幣部分以│
│    │              │                      │其財產抵償之，│
│    │              │                      │手機部分則追徵│
│    │              │                      │其價額。      │
├──┼───────┼───────────┼───────┤
│ 4  │100年1月20日中│王士光以其妻戴維新申辦│林有益販賣第一│
│    │午12分時許    │之門號0000000000號行動│級毒品，處有期│
│    │              │電話與被告使用之門號09│徒刑柒年柒月。│
│    │              │00000000號行動電話先行│未扣案之手機壹│
│    │              │聯絡，約定於左列時間在│支（門號092899│
│    │              │臺中市太平區牛角坑之某│4943，含SIM卡 │
│    │              │土地公廟處，由被告前往│壹張）及販賣第│
│    │              │交易，販賣約0. 2公克、│一級毒品所得新│
│    │              │市價1000元之海洛因1 小│臺幣壹仟元，均│
│    │              │包，交易成功。        │沒收。如全部或│
│    │              │                      │一部不能沒收時│
│    │              │                      │，新台幣部分以│
│    │              │                      │其財產抵償之，│
│    │              │                      │手機部分則追徵│
│    │              │                      │其價額。      │
├──┼───────┼───────────┼───────┤
│ 5  │100年1月21日下│王士光以其妻戴維新申辦│林有益販賣第一│
│    │午6時30分許   │之門號0000000000號行動│級毒品，處有期│
│    │              │電話與被告使用之門號09│徒刑柒年柒月。│
│    │              │00000000號行動電話先行│未扣案之手機壹│
│    │              │聯絡，約定於左列時間在│支（門號092899│
│    │              │臺中市太平區○○○街70│4943，含SIM卡 │
│    │              │號之家樂福量販店側門處│壹張）及販賣第│
│    │              │，由被告前往交易，販賣│一級毒品所得新│
│    │              │約0.2公克、市價1000元 │臺幣伍佰元，均│
│    │              │之海洛因1小包，王士光 │沒收。如全部或│
│    │              │僅支付500元。         │一部不能沒收時│
│    │              │                      │，新台幣部分以│
│    │              │                      │其財產抵償之，│
│    │              │                      │手機部分則追徵│
│    │              │                      │其價額。      │
├──┼───────┼───────────┼───────┤
│ 6  │100年1月25日上│王士光以其妻戴維新申辦│林有益販賣第一│
│    │午6時14分許   │之門號0000000000號行動│級毒品，處有期│
│    │              │電話與被告使用之門號09│徒刑柒年柒月。│
│    │              │00000000號行動電話先行│未扣案之手機壹│
│    │              │聯絡，約定於左列時間在│支（門號092899│
│    │              │臺中市太平區○○○街70│4943，含SIM卡 │
│    │              │號之家樂福量販店側門處│壹張）及販賣第│
│    │              │，由被告前往交易，販賣│一級毒品所得新│
│    │              │約0.2公克、市價1000元 │臺幣壹仟元，均│
│    │              │之海洛因1小包，交易成 │沒收。如全部或│
│    │              │功。                  │一部不能沒收時│
│    │              │                      │，新臺幣部分以│
│    │              │                      │其財產抵償之，│
│    │              │                      │手機部分則追徵│
│    │              │                      │其價額。      │
├──┼───────┼───────────┼───────┤
│ 7  │100年1月13日上│黃純權以其使用之門號09│林有益販賣第一│
│    │午10時57分許  │00000000號行動電話與被│級毒品，處有期│
│    │              │告使用之門號0000000000│徒刑柒年柒月。│
│    │              │號行動電話先行聯絡，約│未扣案之手機壹│
│    │              │定於左列時間在臺中市太│支（門號092899│
│    │              │平區竹子坑某營區某前處│4943，含SIM卡 │
│    │              │由被告前往交易，販賣重│壹張）及販賣第│
│    │              │約0.2公克、市價1000 元│一級毒品所得新│
│    │              │之海洛因1小包，由黃純 │臺幣壹仟元，均│
│    │              │權與王士光各別出資500 │沒收。如全部或│
│    │              │元，交易成功。        │一部不能沒收時│
│    │              │                      │，新臺幣部分以│
│    │              │                      │其財產抵償之，│
│    │              │                      │手機部分則追徵│
│    │              │                      │其價額。      │
├──┼───────┼───────────┼───────┤
│ 8  │100年1月15日晚│黃純權以其使用之門號09│林有益販賣第一│
│    │上6時43分許   │00000000號行動電話與被│級毒品，處有期│
│    │              │告使用之門號0000000000│徒刑柒年柒月。│
│    │              │號行動電話先行聯絡，約│未扣案之手機壹│
│    │              │定於左列時間在臺中市太│支（門號092899│
│    │              │平區○○○街70號之家樂│4943，含SIM卡 │
│    │              │福量販店前，販賣重約0.│壹張）及販賣第│
│    │              │2公克、市價1000元之海 │一級毒品所得新│
│    │              │洛因1小包，由被告前往 │臺幣壹仟元，均│
│    │              │交易，販賣重約0.2公克 │沒收。如全部或│
│    │              │、市價1000元之海洛因1 │一部不能沒收時│
│    │              │小包，交易成功。      │，新臺幣部分以│
│    │              │                      │其財產抵償之，│
│    │              │                      │手機部分則追徵│
│    │              │                      │其價額。      │
├──┼───────┼───────────┼───────┤
│ 9  │100年1月22日晚│黃純權以其使用之門號09│林有益販賣第一│
│    │上11時4分許   │00000000號行動電話與被│級毒品，處有期│
│    │              │告使用之門號0000000000│徒刑柒年柒月。│
│    │              │號行動電話先行聯絡，約│未扣案之手機壹│
│    │              │定於左列時間在臺中市太│支（門號092899│
│    │              │平區○○○街70號之家樂│4943，含SIM卡 │
│    │              │福量販店前，販賣重約0.│壹張）及販賣第│
│    │              │2公克、市價1000元之海 │一級毒品所得新│
│    │              │洛因1小包，由被告前往 │臺幣壹仟元，均│
│    │              │交易，販賣重約0.2公克 │沒收。如全部或│
│    │              │、市價1000元之海洛因1 │一部不能沒收時│
│    │              │小包，交易成功。      │，新臺幣部分以│
│    │              │                      │其財產抵償之，│
│    │              │                      │手機部分則追徵│
│    │              │                      │其價額。      │
├──┼───────┼───────────┼───────┤
│ 10 │100年1月19日晚│何嘉豪以其使用之門號09│林有益販賣第一│
│    │上7時8分許    │0000000號行動電話與被 │級毒品，處有期│
│    │              │告使用之門號0000000000│徒刑柒年柒月。│
│    │              │號行動電話先行聯絡，約│未扣案之手機壹│
│    │              │定左列時間在臺中市太平│支（門號092899│
│    │              │區○○○街7號之家樂福 │4943，含SIM卡 │
│    │              │量販店附近某停車場處，│壹張）及販賣第│
│    │              │由被告前往交易，販賣市│一級毒品所得新│
│    │              │價1000元之海洛因1小包 │臺幣壹仟元，均│
│    │              │，由何嘉豪與朱鴻麒前往│沒收。如全部或│
│    │              │購買，交易成功。      │一部不能沒收時│
│    │              │                      │，新臺幣部分以│
│    │              │                      │其財產抵償之，│
│    │              │                      │手機部分則追徵│
│    │              │                      │其價額。      │
├──┼───────┼───────────┼───────┤
│ 11 │100年1月20日晚│何嘉豪以其使用之門號09│林有益販賣第一│
│    │上9時許       │0000000號行動電話與被 │級毒品，處有期│
│    │              │告使用之門號0000000000│徒刑柒年柒月。│
│    │              │號行動電話先行聯絡，約│未扣案之手機壹│
│    │              │定左列時間在臺中市太平│支（門號092899│
│    │              │區○○○街7號之家樂福 │4943，含SIM卡 │
│    │              │量販店附近某停車場處，│壹張）及販賣第│
│    │              │由被告前往交易，販賣市│一級毒品所得新│
│    │              │價1000元之海洛因1小包 │臺幣壹仟元，均│
│    │              │，交易成功。          │沒收。如全部或│
│    │              │                      │一部不能沒收時│
│    │              │                      │，新臺幣部分以│
│    │              │                      │其財產抵償之，│
│    │              │                      │手機部分則追徵│
│    │              │                      │其價額。      │
├──┼───────┼───────────┼───────┤
│ 12 │100年1月21日下│何嘉豪以其使用之門號09│林有益販賣第一│
│    │午2時10分許   │0000000號行動電話與被 │級毒品，處有期│
│    │              │告使用之門號0000000000│徒刑柒年柒月。│
│    │              │號行動電話先行聯絡，約│未扣案之手機壹│
│    │              │定於左列時間在臺中市太│支（門號092899│
│    │              │平區之舊豐原客運總站，│4943 ，含SIM卡│
│    │              │由被告前往交易，販賣市│壹張），沒收。│
│    │              │價1000元之海洛因1小包 │如全部或一部不│
│    │              │，由何嘉豪以賒帳之方式│能沒收時，追徵│
│    │              │購得。                │其價額。      │
├──┼───────┼───────────┼───────┤
│ 13 │100年1月5日上 │由朱鴻麒以其使用之門號│林有益販賣第一│
│    │午9時44分許   │0000000000號行動電話及│級毒品，處有期│
│    │              │其室內電話00-00000000 │徒刑柒年柒月。│
│    │              │號與被告使用之門號0928│未扣案之手機壹│
│    │              │994943號行動電話聯絡，│支（門號092899│
│    │              │約定於左列時間在臺中市│4943，含SIM卡 │
│    │              │太平區○○路49號之住處│壹張）及販賣第│
│    │              │樓下，販賣市價約1000元│一級毒品所得新│
│    │              │之海洛因1小包，交易成 │臺幣壹仟元，均│
│    │              │功。                  │沒收。如全部或│
│    │              │                      │一部不能沒收時│
│    │              │                      │，新臺幣部分以│
│    │              │                      │其財產抵償之，│
│    │              │                      │手機部分則追徵│
│    │              │                      │其價額。      │
├──┼───────┼───────────┼───────┤
│ 14 │100年1月12日下│由朱鴻麒以其使用之門號│林有益販賣第二│
│    │午1時24分許   │0000000000號行動電話及│級毒品，處有期│
│    │              │其室內電話00-00000000 │徒刑參年柒月。│
│    │              │號與被告使用之門號0928│未扣案之手機壹│
│    │              │994943號行動電話聯絡，│支（門號092899│
│    │              │約定於左列時間在臺中市│4943，含SIM卡 │
│    │              │太平區○○路49號之住處│壹張），沒收。│
│    │              │樓下，販賣市價約1000元│如全部或一部不│
│    │              │之甲基安非他命1小包， │能沒收時，追徵│
│    │              │朱鴻麒係以賒帳之方式購│其價額。      │
│    │              │買。                  │              │
├──┼───────┼───────────┼───────┤
│ 15 │100年1月19日下│由朱鴻麒以其使用之門號│林有益販賣第二│
│    │午5時25分許   │0000000000號行動電話及│級毒品，處有期│
│    │              │其室內電話00-00000000 │徒刑參年柒月。│
│    │              │號與被告使用之門號0928│未扣案之手機壹│
│    │              │994943號行動電話聯絡，│支（門號092899│
│    │              │約定於左列時間在臺中市│4943，含SIM卡 │
│    │              │太平區○○路49號之住處│壹張）及販賣第│
│    │              │樓下，販賣市價約500元 │二級毒品所得新│
│    │              │之甲基安非他命1小包， │臺幣伍佰元，均│
│    │              │交易成功。            │沒收。如全部或│
│    │              │                      │一部不能沒收時│
│    │              │                      │，新臺幣部分以│
│    │              │                      │其財產抵償之，│
│    │              │                      │手機部分則追徵│
│    │              │                      │其價額。      │
├──┼───────┼───────────┼───────┤
│ 16 │100年1月4日下 │由朱鴻麒以其使用之門號│林有益犯轉讓禁│
│    │午6時58分許   │0000000000號行動電話及│藥罪，處有期徒│
│    │              │其室內電話00-00000000 │刑拾月        │
│    │              │號與被告使用之門號0928│。            │
│    │              │994943號行動電話聯絡，│              │
│    │              │於左列時間在臺中市太平│              │
│    │              │區○○路49號之住處樓下│              │
│    │              │，被告無償轉讓市價約50│              │
│    │              │0元之甲基安非他命1小包│              │
│    │              │。                    │              │
├──┼───────┼───────────┼───────┤
│ 17 │100年1月20日上│由朱鴻麒以其使用之門號│林有益犯轉讓禁│
│    │午11時11分許  │0000000000號行動電話及│藥罪，處有期徒│
│    │              │其室內電話00-00000000 │刑拾月。      │
│    │              │號與被告使用之門號0928│              │
│    │              │994943號行動電話聯絡，│              │
│    │              │於左列時間在臺中市太平│              │
│    │              │區○○路49號之住處樓下│              │
│    │              │，被告無償轉讓市價約50│              │
│    │              │0元之甲基安非他命1小包│              │
│    │              │。                    │              │
└──┴───────┴───────────┴───────┘
附錄本案所犯法條全文
毒品危害防制條例第4條第1項、第2項
製造、運輸、販賣第一級毒品者，處死刑或無期徒刑；處無期徒
刑者，得併科新臺幣2000萬元以下罰金。
製造、運輸、販賣第二級毒品者，處無期徒刑或7年以上有期徒
刑，得併科新臺幣1千萬元以下罰金。
藥事法第83條第1項
明知為偽藥或禁藥，而販賣、供應、調劑、運送、寄藏、牙保、
轉讓或意圖販賣而陳列者，處7年以下有期徒刑，得併科新臺幣5
百萬元以下罰金。